臺灣高雄地方法院刑事判決　　　　　　　　　　　　九十二年度易字第一九五號
　　公　訴　人　臺灣高雄地方法院檢察署檢察官
　　被　　　告　丙○○
　　指定辯護人　甲○○
右列被告因竊盜案件，經檢察官聲請以簡易判決處刑（九十二年度偵字第一七五一一
號），因本院認為不宜以簡易判決處刑，簽准改依通常程序審理，本院判決如左：
    主  文
丙○○攜帶兇器竊盜，累犯，處有期徒刑捌月。
扣案如附表編號一至編號二所示之物均沒收。
    事  實
一、丙○○曾因竊盜案件，經臺灣高等法院高雄分院以八十九年度上易字第四六○號
    判決有期徒刑六月確定，於民國九十二年三月二十四日執行完畢，詎猶不知悔悟
    。因需汽車音響使用，竟意圖為自己不法之所有，於九十二年八月十九日上午一
    時許，攜帶客觀上可對人之生命、身體、安全構成威脅，具有危險性之如附表所
    示之Ｔ字型扳手等物，並以口罩遮住車牌號碼ＸＰＥ－二四一號重機車之車牌後
    ，駕駛上開重機車四處尋覓作案對象。嗣同日上午一時十分許，行經高雄市○○
    區○○街三十一巷七弄七號前時，見平日為乙○○所使用，登記於全紘興汽車百
    貨有限公司名下，車牌號碼為八Ｍ－八九四二號之大宇廠牌自用小客車停放於該
    處，有機可逞，即先徒手開啟該車引擎蓋，持如附表所示之其中某不詳工具剪斷
    引擎室內電源線（毀損部分未據告訴），再以Ｔ字型扳手扳開該車車門，繼而侵
    入該車內，以所攜帶之鉗子剪斷音響電源線，並以Ｔ字型扳拆卸該車內價值新台
    幣八千元之ＪＶＣ汽車音響乙部，嗣同日上午二時三十五分許，已將該部汽車音
    響卸下取出置放於駕駛座上而竊盜得手，但尚未離去該車之際，即經警據報當場
    逮捕，並扣得上開汽車音響乙部及如附表所示之物。
二、案經高雄市政府警察局三民分局第二分局報請臺灣高雄地方法院檢察署檢察官偵
    查後聲請簡易判決處刑，本院認為不宜以簡易判決處刑，簽准改適用通常訴訟程
    序審理。
    理  由
一、訊據被告丙○○對於在右揭時、地，攜帶工具竊取平日為乙○○所使用，登記於
    全紘興汽車百貨有限公司名下，車牌號碼為八Ｍ－八九四二號之大宇廠牌自用小
    客車之汽車音響乙部之事實均坦承不諱，核與證人即承辦員警吳棟智於本院審理
    時證述之情節相符，並有被害人乙○○出具之贓物認領保管收據、搜索扣押筆錄
    及扣押物品目錄表等各一份暨現場照片九幀附卷可稽，復有如附表所示等物扣案
    可佐。雖被告辯以：查獲扣押如附表所示之物品有些是從機車內取出的，伊沒有
    拿剪刀，剪刀、螺絲扳手、螺絲起子是在伊騎乘的ＸＰＥ－二四一號重機車取出
    的，伊忘記（引擎）電源線是否剪斷，以及伊因動作遲緩，尚未竊取完成，該汽
    車音響亦未置於伊實力支配之下，即遭警查獲，應屬未遂云云。然查：
  (一)證人即查獲本案之員警吳棟智到庭結證稱：伊有進去看車子的狀況，車子音響已
    經完全被拆除，駕駛座旁留有拆下的音響及被告使用之工具，警卷的照片是抓到
    被告當時的現場狀況，伊等均沒有動過等語（見本院九十二年十二月二十二日審
    判筆錄），參以卷附「車內椅座陳列被告拆下之音響及作案工具乙批」現場照片
    乙幀所示被告攜帶作案之工具，亦確為如附表所示之各該物件（見警卷第十三頁
    ），堪認被告應係攜帶如附表所示之物竊盜無誤。
  (二)又車牌號碼八Ｍ－八九四二號自用小客車之引擎電源線，當時是被剪斷的等情，
    亦據證人吳棟智於本院審理時，經交互結問證述明確，佐以證人吳棟智擔任警員
    長達十三年之久，且查獲多次竊盜案件（見本院審判筆錄），而被告亦自承忘記
    電源線是否剪斷乙節，足認證人吳棟智上開證詞，應與事實相符，而足採信。是
    本案被告應係以所攜帶如附表所示其中某一不詳工具剪斷汽車引擎室內電源線，
    洵堪認定。
  (三)另被告係徒手開啟上開汽車引擎蓋，再以Ｔ字型扳手扳開該車車門，繼而侵入該
    車內，以所攜帶之鉗子剪斷音響電源線，並以Ｔ字型扳拆卸該車內價值新台幣八
    千元之ＪＶＣ汽車音響乙部等情，業據被告於本院審理時供承明確，雖被告上開
    供述與其警詢時所為之陳述並不相符，惟本件既經公訴人於本院九十二年十二月
    二十二日審判期日陳明應以被告當庭之陳述為正確，且公訴人與辯護人亦均表示
    同意以被告審判中陳述為主（見本院審判筆錄），則本件對於被告如何侵入上開
    汽車內行竊之手法之認定，自應以被告於本院審理時當庭所為之陳述為主，附此
    敘明。
  (四)再按竊盜罪既遂犯與未遂犯之判斷標準，應以被告是否將所竊得之物置於自己實
    力支配之下為其依據（最高法院四十九年台上字第九三九號判例參照）。而本件
    被告為警查獲當時已將汽車音響乙部拆下乙節，業據證人吳棟智到庭結證明確（
    見本院審判筆錄），且被告於本院審理時亦供承：該汽車音響其已經取出放在駕
    駛座上，但還未離開車子即遭警查獲等情（見本院審判筆錄），則被告既已將汽
    車音響拆下取出，即已將該汽車音響移入於自己實力支配之下，其竊盜行為自已
    完成，要難僅以該贓物尚未搬離現場，即謂為竊盜未遂。
  (五)綜上以觀，被告前開所辯，不足採信。本案事證明確，被告犯行堪以認定。
二、按刑法第三百二十一條第一項第三款之攜帶兇器竊盜罪，係以行為人攜帶兇器竊
    盜為其加重條件，此所謂兇器，其種類並無限制，凡客觀上足對人之生命、身體
    、安全構成威脅，具有危險性之兇器均屬之，且祇須行竊時攜帶此種具有危險性
    之兇器為已足，並不以攜帶之初有行兇之意圖為必要（最高法院七十九年臺上字
    第五二五三號判例足資參照），而被告持以行竊之如附表編號一至編號六所示之
    物，若持之用以攻擊人體，顯足以造成傷害，是可認該等物品客觀上足以對人之
    生命、身體安全構成威脅，具有危險性，自屬兇器無訛。核被告所為，係犯刑法
    第三百二十一條第一項第三款之攜帶兇器竊盜罪。又被告前因竊盜案件，經臺灣
    高等法院高雄分院以八十九年度上易字第四六○號判決有期徒刑六月確定，於九
    十二年三月二十四日執行完畢乙節，有臺灣高等法院被告全國前案紀錄表一紙在
    卷可稽，其於五年內再犯本件有期徒刑以上之罪，為累犯，應依刑法第四十七條
    之規定加重其刑。爰審酌被告正值青壯年，不思自食其力，為貪圖私利，即恣意
    竊取他人財物，所為不足取，惟念其犯後大致坦承犯行，態度良好，且所竊取之
    財物價值非鉅，並經被害人領回等一切情狀，量處如主文所示之刑，以資懲儆。
    扣案如附表編號一至編號二所示之物，為被告所有供犯罪所用之物，業據被告供
    承在卷，應依刑法第三十八條第一項第二款，宣告沒收。另扣案如附表編號三至
    編號七所示之物，雖係供被告犯罪所用之物，惟被告否認為其所有，此外復查無
    其他證據足資證明為被告所有，爰不予宣告沒收。
據上論斷，應依刑事訴訟法第二百九十九條第一項前段，刑法第三百二十一條第一項
第三款、第四十七條、第三十八條第一項第二款，判決如主文。
本案經檢察官丁○○到庭執行職務。
中      華      民      國      九十三      年    一    月       五     日
                                  臺灣高雄地方法院刑事第十五庭
審判長法  官  張維君
                                            法  官  伍逸康
                                            法  官  劉惠娟
右正本證明與原本無異。
如不服本判決，應於判決送達後十日內，向本院提出上訴狀。
                                            書記官  陳素徵
中      華      民      國      九十三      年    一    月       五     日
附表
┌──┬───────────┬────────┐
│編號│   扣案物品名稱       │    數量        │
├──┼───────────┼────────┤
│一、│   Ｔ字型扳手         │壹支            │
├──┼───────────┼────────┤
│二、│   白鐵製小勾         │壹支            │
├──┼───────────┼────────┤
│三、│   螺絲起子           │壹支            │
├──┼───────────┼────────┤
│四、│   鉗子               │壹支            │
├──┼───────────┼────────┤
│五、│   螺絲扳手           │壹支            │
├──┼───────────┼────────┤
│六、│   剪刀               │壹支            │
├──┼───────────┼────────┤
│七、│   手電筒             │壹支            │
└──┴───────────┴────────┘
